【裁判字號】    95,抗,84
【裁判日期】    950321
【裁判案由】    假處分
【裁判全文】
臺灣高等法院臺中分院民事裁定  95年度抗字第84號
抗  告  人  永懋工程有限公司
法定代理人  甲○○
相  對  人  高馳開發有限公司
法定代理人  乙○○
上列當事人間因假處分事件，抗告人對於民國94年12月19日臺灣
彰化地方法院94年度裁全字第4694號號裁定，提起抗告，本院裁
定如下：
    主  文
原裁定廢棄。
相對人在原法院之聲請駁回。
聲請訴訟費用及抗告訴訟費用由相對人負擔。
    理  由
一、本件相對人即債權人於原法院主張案外人馳豐開發工程有限
    公司與抗告人簽立機械租賃契約向債務人租賃機械，約定租
    賃期限為兩個月，若實際租賃期限未滿兩個月以兩個月計算
    ，但若本合約之工程已全數完全完成而未達預定租約期，則
    以實際租用日數計租之。並由伊公司預先交付各一個月之租
    金票款二張，合計兩個月之租金票款予抗告人。但第三人就
    本合約租用之機械所施作之工程已全數於一個月內完工，並
    已於94年11月20日依合約規定將租用之機械返還抗告人，則
    伊公司前所簽發如附表所示預為支付第二個月的支票，抗告
    人應立即返還，但伊公司屢次與抗告人聯絡要求返還該張支
    票，抗告人均置之不理。為此伊公司擬提起民事訴訟，請求
    抗告人返還該等支票。且如不及時禁止抗告人處分此等支票
    ，而任其提示兌現或處分與第三人，日後將有不能強制執行
    或甚難執行之虞。為保全強制執行，遂依法聲請假處分云云
    。
二、原法院依相對人提出之支票及機械租賃契約書影本等件，並
    以相對人陳明願供擔保以代釋明，認其請求為有理由，裁定
    相對人於供擔保後，抗告人就附表所示支票於本案判決確定
    前，不得向付款人請求付款及轉讓與第3人，並應將支票交
    由執行人員記載此項事由。
三、抗告人抗告意旨則以系爭支票業於94年11月1日交付案外人
    陳肇廷週轉現金，現抗告人並未持有該支票，相對人之假處
    分聲請顯無理由，爰提起抗告，求為廢棄原裁定云云。
四、按假處分，非因請求標的之現狀變更，有日後不能強制執行
    ，或甚難執行之虞者，不得為之。又除別有規定外，關於假
    處分之規定，於定暫時狀態之處分準用之。民事訴訟法第
    532條第2項、第538條之4分別著有明文。故如對於請求標的
    之現狀之變更，已不能為強制執行者（如標的物已滅失），
    即無施以假處分予以保全之必要（最高法院86年台抗字第
    301號裁定參照）。本件抗告人主張伊持有之系爭支票於抗
    告法院准許假處分裁定前之94年11月1日業已轉讓予案外人
    陳肇廷，並已由陳肇廷提示但不獲兌現云云，提出系爭支票
    及退票理由單影本等件為證，經查系爭支票確由案外人陳肇
    廷分別於95年1月2日、95年1月10日提示，嗣因假處分、存
    款不足等事由遭退票，有臺灣票據交換所台中市分所95年3
    月3日台票中字第950224號函、第一商業銀行台中分行95年3
    月15日一台中字第91號函在卷可按，應認抗告人之主張為真
    實；從而，系爭支票於原法院假處分裁定前既非在抗告人之
    持有中，自已無從定暫時狀態，相對人之聲請，不應准許；
    原法院未及詳查，裁定准予假處分，即有未合，抗告意旨指
    摘原裁定不當求予廢棄，為有理由，自應由本院將原裁定予
    以廢棄，另為裁定如主文所示。
五、本件抗告為有理由，依民事訴訟法第495條之1、第450條、
    第95條、第48條，裁定如主文。
中    華    民    國    95    年    3    月    21    日
                      民事第六庭審判長法  官  林陳松
                                      法  官  王重吉
                                      法  官  鄭金龍
以上正本係照原本作成。
不得再抗告。
                                      書記官  林世傑
中    華    民    國    95    年    3     月    23    日
                                                      Ｈ
┌────────────────────────────────────────────────────┐
│附表：                                                                                                  │
├─┬──┬──────────┬─────┬─────┬───────┬─────┬──────────┤
│編│票別│付      款      人  │帳      號│票      號│到    期    日│金      額│發       票       人│
│號│    │                    │          │          │              │          │                    │
├─┼──┼──────────┼─────┼─────┼───────┼─────┼──────────┤
│１│支票│台中商業銀行彰化分行│3322-1    │CAA0000000│94年12月30日  │383,250   │高馳開發有限公司    │
└─┴──┴──────────┴─────┴─────┴───────┴─────┴──────────┘


司法院資訊處製作；財團法人民間司法改革基金會備份。
